臺灣高等法院花蓮分院刑事裁定
111年度抗字第82號
抗  告  人
即 受刑 人  劉逸慈 
上列抗告人因檢察官聲請定其應執行刑案件，不服臺灣花蓮地方
法院中華民國111年10月12日定刑裁定（111年度聲字第496號）
，提起抗告，本院裁定如下：
    主  文
抗告駁回。
    理  由
一、抗告意旨略以：抗告人即受刑人劉逸慈（下稱抗告人）對於
    自己所犯下之罪行深感懊悔不已，因當初誤信友人之言犯下
    錯誤，不但造成社會觀感不佳，還拖累家人，如今抗告人已
    深知悔悟，加上自己尚有一個6個月大的小孩需要照顧，懇
    請法院從輕量刑，給予伊一次改過自新的機會，早日回歸社
    會及家庭等語。
二、按裁判確定前犯數罪者，併合處罰之。又數罪併罰，分別宣
    告其罪之刑，其宣告多數有期徒刑者，於各刑中之最長期以
    上，各刑合併之刑期以下，定其應執行之刑期，但不得逾30
    年，刑法第50條第1項前段及第51條第5款分別規定甚明。又
    執行刑之量定，係法院自由裁量之職權，倘其所酌定之執行
    刑，並未違背刑法第51條各款規定所定之方法或範圍及刑事
    訴訟法第370條所規定之不利益變更禁止原則（即法律之外
    部性界限），亦無明顯違背公平、比例原則或整體法律秩序
    之理念（即法律之內部性界限）者，即不得任意指為違法或
    不當（最高法院110年度台抗字第967號刑事裁定意旨參照）
    。
三、經查本件抗告人所犯如原裁定附表（下稱附表）編號1至19
    所示之罪先後經如附表所示各法院判處如附表所示之刑確定
    ，附表所示各罪均在附表編號1之最先判決確定前所犯，有
    臺灣高等法院被告前案紀錄表、各該案件之判決書在卷可稽
    ，檢察官向最後事實判決之臺灣花蓮地方法院聲請就上開各
    罪合併定其應執行刑，於法並無不合。原裁定因而認為正當
    ，並以編號1至19所示之罪宣告之有期徒刑為基礎，於各刑
    中之最長期1年10月以上，及在附表編號1至18曾定刑4年8月
    加上附表編號19之宣告刑為1年2月（總計為5年10月）之情
    形以下，定其應執行刑為有期徒刑5年，尚無違外部界限。
    原裁定並審酌抗告人所犯如附表所示案件之犯罪類型具同質
    性與否、動機、情節、犯後態度及行為次數、時間是否密接
    及危害程度等情狀後整體評估其應受非難評價之程度，兼衡
    責罰相當與刑罰經濟之原則，並考量抗告人於原審訊問時所
    為之陳述而定其應執行之刑，尚難認有喪失權衡意義或其裁
    量行使顯然有違比例、平等諸原則之裁量權濫用情形，核屬
    仍在原法院本於職權自由裁量之界限範圍內，要無違法或不
    當。至抗告人所提及其個人或家庭因素，洵非定應執行刑時
    所需考量之事由，是其以上揭因素為憑，請求更定較輕之刑
    期云云，即無可採。本件抗告意旨執前詞提起抗告，請求撤
    銷原裁定，難認有據，應予駁回。
據上論斷，應依刑事訴訟法第412條，裁定如主文。
中　　華　　民　　國　　111 　年　　11　　月　　15　　日
                  刑事庭審判長法  官  張宏節 
　　　　　　　　              法  官  林恒祺
　　　　　　　　　　　　      法  官  張健河
以上正本證明與原本無異。
如不服本裁定，應於裁定送達後5日內向本院提出抗告狀。抗告
書狀，並應敘述抗告之理由。
因疫情而遲誤不變期間，得向法院聲請回復原狀。　　　　　　
 中　　華　　民　　國　　111 　年　　11　　月　　15　　
日
                              書記官  林明智